【裁判字號】    92,訴,276
【裁判日期】    920722
【裁判案由】    違反毒品危害防制條例
【裁判全文】
臺灣新竹地方法院刑事判決                          九十二年度訴字第二七六號
    公  訴  人  臺灣新竹地方法院檢察署檢察官
    被      告  甲○○
右列被告因違反毒品危害防制條例案件，經檢察官提起公訴（九十二年度毒偵緝字第
三一號、九十二年度毒偵字第五一四號），本院判決如左：
    主  文
甲○○連續施用第一級毒品，處有期徒刑壹年；扣案第一級毒品海洛因玖小包（淨重
壹點肆公克、包裝重貳點貳公克，如附表編號一）、肆小包（淨重壹點肆公克、
包裝重壹點零肆公克，如附表編號二）、壹小包（淨重零點零捌公克、包裝重零點貳
柒公克，如附表編號三）、貳小包（淨重貳點柒陸公克、包裝重零點捌伍公克，如附
表編號四）、拾貳小包（淨重點貳伍公克、包裝重貳點陸陸公克，如附表編號五）
，均沒收銷燬；又連續施用第二級毒品，處有期徒刑陸月，扣案第二級毒品安非他命
玖小包（毛重捌點伍公克、淨重陸點壹玖公克，如附表編號一）、肆小包（毛重貳
點捌公克，如附表編號二）、陸小包（毛重陸公克，如附表編號三）、壹小包（毛重
伍點伍陸公克，如附表編號四）、貳小包（毛重零點捌公克，如附表編號五），均沒
收銷燬，吸食器壹組、分裝匙陸支（以上如附表編號五），均沒收。應執行有期徒刑
壹年伍月；扣案第一級毒品海洛因玖小包（淨重壹點肆公克、包裝重貳點貳公克，
如附表編號一）、肆小包（淨重壹點肆公克、包裝重壹點零肆公克，如附表編號二
）、壹小包（淨重零點零捌公克、包裝重零點貳柒公克，如附表編號三）、貳小包（
淨重貳點柒陸公克、包裝重零點捌伍公克，如附表編號四）、拾貳小包（淨重點貳
伍公克、包裝重貳點陸陸公克，如附表編號五），第二級毒品安非他命玖小包（毛重
捌點伍公克、淨重陸點壹玖公克，如附表編號一）、肆小包（毛重貳點捌公克，如
附表編號二）、陸小包（毛重陸公克，如附表編號三）、壹小包（毛重伍點伍陸公克
，如附表編號四）、貳小包（毛重零點捌公克，如附表編號五），均沒收銷燬，吸食
器壹組、分裝匙陸支（以上如附表編號五），均沒收。
    事  實
一、甲○○曾因違反麻醉藥品管理條例案件，經本院判處有期徒刑二年六月及四月確
    定後執行，於八十四年十月十七日假釋出獄，並於八十六年五月二日縮刑期滿執
    行完畢（未構成累犯）。其前因施用毒品案件，經本院於民國九十一年二月十九
    日以九十一年毒聲字一八八號裁定送觀察、勒戒後，認無繼續施用毒品之傾向，
    由臺灣新竹地方法院檢察署（下稱新竹地檢署）檢察官於九十一年三月七日以九
    十一年度毒偵字第二八六號為不起訴處分確定。詎甲○○仍不知悔改，復基於施
    用第一、二級毒品之概括犯意，自九十一年五月三日起至九十二年四月九日止，
    連續在其位於新竹市○區○○里○○鄰○○路○段二六一巷六弄二十二號住處，
    以香煙沾食海洛因粉之方式及將安非他命置於玻璃球內，其下以火燒烤，吸食所
    產生之煙霧之方式，分別施用第一級毒品海洛因及第二級毒品安非他命多次，第
    二級毒品安非他命之施用頻率約為一星期一次，嗣為警分別於如附表所示之時間
    、地點查獲甲○○，並扣得如附表所示之物品。而甲○○經本院於九十一年十月
    二十九日以九十一年度毒聲字第九九０號裁定送觀察勒戒後，認有繼續施用毒品
    之傾向。
二、案經新竹市警察局第一分局、新竹縣警察局竹北分局分別報請臺灣新竹地方法院
  檢察署檢察官偵查起訴。
    理  由
一、訊據被告被告甲○○於本院審理時對於有於前揭時間、地點，以前開方法分別連
    續多次施用第一級毒品海洛因及第二級毒品安非他命多次之事實坦白承認，其尿
    液經送驗結果，亦均呈甲基安非他命陽性反應與嗎啡陽性反應（海洛因之人體代
    謝物），此有如附表所示之檢驗機關出具之驗尿報告在卷可查，此外，復有如附
    表所示之物扣案可稽，而扣案之毒品經送驗後，確實均分別含有第一級毒品海洛
    因或第二級毒品安非他命之成分，此分別有法務部調查局九十一年六月五日調科
    壹字第一００００一三三八號、九十一年十一月六日調科壹字第一００００一四
    六九號、九十一年十一月十五日調科壹字第一００００一六六五、000000
    000、000000000號、九十二年二月十九日調科壹字第一００００一
    七二八號、九十二年五月二十二日調科壹字第一００００一八三七號鑑定通知書
    及內政部警政署刑事警察局九十一年六月十三日刑鑑字第０九一０一三五一三０
    號、九十一年十一月二十八日刑鑑字第０九一０三０四九九一號鑑驗通知書等附
    卷可查，是被告自白與事實相符。又被告前因施用第一、二級毒品案件經本院裁
    定送觀察、勒戒後認無繼續施用毒品之傾向，經新竹地檢署檢察官為不起訴處分
    確定、另被告於九十一年十月二十九日經本院以九十一年度毒聲字第九九０號裁
    定送觀察、勒戒後，認有繼續施用毒品之傾向等情，有新竹地檢署刑案資料查註
    紀錄表、臺灣高等法院被告全國前案紀錄表各一份、本院九十一年度毒聲字第九
    九０號裁定、臺灣新竹看守所九十二年四月三十日竹所總字第０九二００００七
    七０號函暨所附之施用毒品傾向證明書各一紙在卷可參，被告甲○○再犯本件連
    續施用第一、二級毒品之犯行，應予依法論科。
二、核被告甲○○所為，係犯毒品危害防制條例第十條第一項及第二項之非法施用第
    一級、第二級毒品罪。被告因施用第一、二級毒品而持有第一、二級毒品之低度
    行為，應為施用第一、二級毒品之高度行為所吸收，均不另論罪。又被告所為多
    次施用第一、二級毒品行為，均時間緊接，犯罪構成要件相同，顯均係出於概括
    之犯意為之，應均依連續犯之規定論以一罪，並均依法加重其刑。被告所犯之連
    續施用第一級毒品罪及連續施用第二級毒品罪，犯意各別，罪名不同，應分論併
    罰。公訴人起訴事實雖僅敘及被告於九十一年九月十日有施用第一級毒品海洛因
    一次之犯行，惟被告於本院坦承自九十一年五月三日起即連續多次施用第一級毒
    品海洛因，且其多次被查獲亦均扣得海洛因，另自附表編號三所示之時間起之尿
    液中亦均驗得嗎啡之陽性反應，應認被告確實於彼時起即有連續施用第一級毒品
    海洛因之犯行，且該部分與公訴人起訴之犯罪事實既具有連續犯裁判上一罪關係
    ，應為起訴效力所及，本院自應併予審究。爰審酌安非他命及海洛因等毒品，危
    害施用者之神經中樞，使施用者產生幻聽及幻想之症狀，對施用者之健康產生不
    良之影響，同時因幻聽及幻想結果亦可能使施用者對周遭之人施暴，對公共秩序
    產生危害，且被告經過勒戒後，猶不知自制，再度施用毒品，惟於本院審理時坦
    承犯行，態度良好、尚有悔意等一切情狀，分別量處如主文所示之刑，並定其應
    執行之刑。扣案如附表查獲物品欄所示之第一級毒品海洛因及第二級毒品安非他
    命，均依毒品危害防制條例第十八條第一項規定沒收銷燬；另吸食器一組、分裝
    匙六支，為被告所有供施用第二級毒品安非他命所用，已據被告自承在卷，均依
    刑法第三十八款第一項第二款規定沒收。又，被告於九十二年四月九日被查獲時
    所扣得摻有第二級毒品大麻之香煙五支，未據公訴人起訴，非本案審理範圍，另
    該次查獲扣得之夾鍊袋二百五十個、黑色小皮包一個、電子秤一個、黑色尼龍手
    提袋一個及塑膠盒二個，與被告施用第一、二級毒品之犯行無關，爰均不另為沒
    收之諭知，附此敘明。
據上論斷，依刑事訴訟法第二百九十九條第一項前段，毒品危害防制條例第十條第一
項、第二項、第十八條第一項前段，刑法第十一條前段、第五十六條、第五十一條第
五款、第三十八條第一項第二款，判決如主文。
本案經檢察官許麗美到庭執行職務
中      華      民      國    九十二    年      七      月    二十二    日
                                臺灣新竹地方法院刑事第一庭
                                    審判長法  官  賴  淑  敏
                                          法  官  汪  銘  欽
                                          法  官  楊  麗  文
右正本證明與原本無異。
如不服本判決，應於判決送達後十日內向本院提出上訴狀( 應附繕本 )，上訴於
臺灣高等法院。
                                          書記官  陳  秀  子
中      華      民      國    九十二    年      七      月    二十二    日
附錄本判決論罪科刑法條全文
毒品危害防制條例第十條第一項、第二項
施用第一級毒品者，處六月以上五年以下有期徒刑。
施用第二級毒品者，處三年以下有期徒刑。
附表：
┌─┬─────┬──────┬──────┬──────┬────────┐
│編│查獲時間  │  查獲地點  │ 查獲物品   │ 檢驗機關   │  驗尿報告      │
│號│          │            │            │            │                │
├─┼─────┼──────┼──────┼──────┼────────┤
│一│九十一年五│新竹市○○路│九小包海洛因│新竹市衛生局│九十一年五月八日│
│（│月四日晚上│三六三號前  │共重三˙五六│、國防部憲兵│竹衛六字第六一二│
│91│七時許    │            │公克（淨重一│司令部刑事鑑│０號不法藥物尿液│
│毒│          │            │˙四公克；包│識中心      │初步篩檢報告書、│
│偵│          │            │裝重二˙三二│            │九十一年十一月十│
│69│          │            │公克）      │            │三日（９１）綱得│
│0 │          │            │九小包安非他│      │字第一五四八四號│
│號│          │            │命毛重八˙三│            │鑑驗通知書      │
│）│          │            │五公克（淨重│            │                │
│  │          │            │六˙一九公克│            │                │
│  │          │            │）          │            │                │
├─┼─────┼──────┼──────┼──────┼────────┤
│二│九十一年五│新竹市○○街│四小包海洛因│新竹市衛生局│九十一年五月二十│
│（│月十六日下│一八五號前  │毛重二˙四二│、國防部憲兵│一日竹衛六字第六│
│91│午五時三十│            │公克（淨重一│司令部刑事鑑│六六六號不法藥物│
│毒│分許      │            │˙三四公克；│識中心      │尿液初步篩檢報告│
│偵│          │            │包裝重一˙０│            │書、            │
│74│          │            │四公克）    │            │九十一年九月二十│
│8 │          │            │四小包安非他│            │六日（９１）綱得│
│）│          │            │命毛重二˙八│            │字第一二七三九號│
│  │          │            │            │            │鑑驗通知書      │
├─┼─────┼──────┼──────┼──────┼────────┤
│三│九十一年九│新竹中山路三│一小包海洛因│新竹市衛生局│九十一年九月二十│
│（│月十日下午│一九號「大千│淨重０˙０八│、國防部憲兵│四日竹衛六字第一│
│91│五時三十分│冰店」內    │公克（包裝重│司令部刑事鑑│一七三一號不法藥│
│毒│許        │            │０．二七公克│識中心      │物尿液初步篩檢報│
│偵│          │            │）、安非他命│            │告書、九十二年三│
│11│          │            │六小包毛重共│            │月二十五日（９２│
│56│          │            │六公克      │            │）宇鑑字第０三九│
│  │          │            │            │            │四七號鑑驗通知書│
├─┼─────┼──────┼──────┼──────┼────────┤
│四│九十一年十│新竹縣湖口鄉│二小包海洛因│新竹縣衛生局│九十一年十月二十│
│（│月十二日上│中勢村十五鄰│毛重三˙四公│、國防部憲兵│一日竹縣衛六字第│
│91│午十一時許│信昌十三號旁│克（淨重二˙│司令部刑事鑑│九一０四０五號尿│
│毒│          │空地        │七六公克；包│識中心      │液檢驗單、九十二│
│偵│          │            │裝重０˙八五│            │年三月三十一日（│
│58│          │            │公克）      │            │９２）宇鑑字第０│
│93│          │            │一小包安非他│            │四一五０號鑑驗通│
│、│          │            │命毛重五˙五│            │知書            │
│92│          │            │六公克      │            │                │
│毒│          │            │            │            │                │
│45│          │            │            │            │                │
├─┼─────┼──────┼──────┼──────┼────────┤
│五│九十二年四│新竹中正路二│十二小包海洛│新竹市衛生局│九十二年四月十五│
│（│月九日凌晨│二三巷二十五│因毛重六˙六│            │日衛檢字第四０三│
│92│三時三十分│號三○三室  │公克（淨重三│            │七號不法藥物尿液│
│毒│許        │            │．二五公克，│            │初步篩檢報告書  │
│偵│          │            │包裝重二．六│            │                │
│51│          │            │六公克）、二│            │                │
│4 │          │            │小包安非他命│            │                │
│、│          │            │毛重０˙八公│            │                │
│92│          │            │克公克、吸食│            │                │
│毒│          │            │器一組、分裝│            │                │
│偵│          │            │匙六支      │            │                │
│緝│          │            │            │            │                │
│31│          │            │            │            │                │
│）│          │            │            │            │                │
└─┴─────┴──────┴──────┴──────┴────────┘


司法院資訊處製作；財團法人民間司法改革基金會備份。
